臺灣新竹地方法院民事裁定　　　　　　100年度司護字第134號
聲　請　人　新竹市政府
法定代理人　許明財
相　對　人
即受安置人　朱○○　　真實姓名年籍資料詳卷
　　　　　　朱△△　　同上
前列二人共同
法定代理人　朱▽▽　　同上
　　　　　　鄭○○　　同上
上列當事人聲請繼續安置事件，本院裁定如下：
    主  文
相對人朱○○（女，真實姓名年籍資料詳卷）及朱△△（男，真
實姓名年籍資料詳卷）自民國一百年十二月四日起由聲請人繼續
安置參個月。
聲請程序費用新臺幣壹仟元由聲請人負擔。
    理  由
一、按兒童及少年有下列各款情形之一，非立即給予保護、安置
    或為其他處置，其生命、身體或自由有立即之危險或有危險
    之虞者，直轄市、縣（市）主管機關應予緊急保護、安置或
    為其他必要之處置：(一)兒童及少年未受適當之養育或照顧
    。(二)兒童及少年有立即接受診治之必要，而未就醫者。(
    三) 兒童及少年遭遺棄、身心虐待、買賣、質押，被強迫或
    引誘從事不正當之行為或工作者。(四)兒童及少年遭受其他
    迫害，非立即安置難以有效保護者。直轄市、縣（市）主管
    機關為前項緊急保護、安置或為其他必要之處置時，得請求
    檢察官或當地警察機關協助之。第一項兒童及少年之安置，
    直轄市、縣（市）主管機關得辦理家庭寄養、交付適當之兒
    童及少年福利機構或其他安置機構教養之。又直轄市、縣（
    市）主管機關依前條規定緊急安置時，應即通報當地地方法
    院及警察機關，並通知兒童及少年之父母、監護人。但其無
    父母、監護人或通知顯有困難時，得不通知之。緊急安置不
    得超過72小時，非72小時以上之安置不足以保護兒童及少年
    者，得聲請法院裁定繼續安置。繼續安置以3 個月為限；必
    要時，得聲請法院裁定延長之。兒童及少年福利法第36條、
    第37條第1、2項分別定有明文。
二、聲請意旨略以：相對人朱○○（女，真實姓名年籍資料詳卷
    ，下稱案主１）及朱△△（男，真實姓名年籍資料詳卷，下
    稱案主２），於民國（下同）100 年11月7 日、29日、30日
    分別受通報，遭案父以棒球棍、刀柄不當體罰成傷，身心受
    創嚴重，對返家感到極大恐懼與擔心。案家庭成員間對案父
    之暴力行為均勸阻無效，案主於家庭環境中無成人可維護其
    安全。爰上，為維護案主生命安全與妥適之照顧及維護其權
    益，聲請人於100 年12月1 日緊急安置案主，並依法聲請繼
    續安置等語。
三、經查，聲請人主張之前揭事實，業據其提出與所述相符之家
    庭暴力事件通報表3 紙、診斷證明書2 紙、照片9 張及個案
    摘要表等件為證，應堪信為真實。參以案主１、２年僅12歲
    、11歲，且目前案家無人可提供案主生活所需之照顧及維護
    其安全，自有繼續安置之必要；又聲請人於100 年12月1 日
    緊急安置案主，依法緊急安置不得超過72小時，非72小時以
    上之安置不足以保護兒童及少年者，得聲請法院裁定繼續安
    置；聲請人於100 年12月2 日向本院聲請繼續安置案主，聲
    請人之聲請核屬正當，並准許由聲請人自緊急安置期滿後，
    即自100 年12月4 日起繼續安置案主3 個月。
四、依兒童及少年福利法第37條第2項、非訟事件法第21條第1項
    前段，裁定如主文。
五、如對本裁定抗告，應於裁定送達後10日內向本院提出抗告狀
    ，並應繳納抗告費新台幣1,000元。
中    華    民    國   100    年    12    月    2     日
                  家事法庭司法事務官  辛福壽